臺灣高等法院刑事裁定                  100年度抗字第875號
抗  告  人  劉宗翰
即  被  告
上列抗告人因毒品危害防制條例罪案件，不服臺灣桃園地方法院
中華民國100年6月23日裁定（100年度毒聲字第157號)，提起抗
告，本院裁定如下：
    主  文
抗告駁回。
    理  由
一、原裁定意旨略以：
  (一)按當事人對於法院之裁定有不服者，除有特別規定外，得抗
    告於直接上級法院。抗告期間，除有特別規定外，為5日 ，
    自送達裁定後起算。但裁定經宣示者，宣示後送達前之抗告
    ，亦有效力。刑事訴訟法第403 條第1 項、第406 條分別定
    有明文。又在監獄或看守所之被告，於上訴期間內向監所長
    官提出上訴書狀者，視為上訴期間內之上訴。刑事訴訟法第
    351 條第1 項定有明文。此項規定為抗告程序所準用（同法
    第419 條）。因之監所與法院間無在途期間可言，是抗告人
    在監獄或看守所，如向該監所長官提出抗告書狀，因不生扣
    除在途期間之問題，故必在抗告期間內提出者，始可視為抗
    告期間內之抗告；如逾期始向該監所長官提出抗告書狀，即
    不得視為抗告期間內之抗告，雖監所長官即日將抗告書狀轉
    送法院收文，因無扣除在途期間之可言，其抗告仍屬已經逾
    期（最高法院86年度臺抗字第80 號 裁定參照）。
  (二)查抗告人即被告施用毒品案件，經原審裁定後，於民國100
    年5 月9 日送達裁定正本至法務部矯正署桃園監獄附設勒戒
    所，交予抗告人收受，有送達證書1 紙在卷可稽（見100 年
    度毒聲字第157 號卷第15-1頁）。抗告人不服原裁定，於
    100 年6 月1 日向該監獄提出書狀聲明抗告，無在途期間可
    供扣除，是其抗告之期間，已於100 年5 月16日屆滿，本件
    抗告已經逾期，自非合法，應予駁回等語。
二、本件抗告意旨略以：原審裁定於100 年2 月24日作成判決後
    ，被告陸續收到3 次裁定正本，致使被告對於抗告期日無從
    確實計算，依法定程序原審裁定自存違法；再則，抗告除本
    章特別規定外，準用上訴規定，則文書寄發送達僅有一次，
    豈有一再寄發送達之理，再者，本裁定係於100 年2 月24日
    作成，抗告期竟達100 年5 月16日屆滿，顯見於法未洽，另
    100 年毒聲字第157 號存有認定事實與所採證據不相合適合
    之矛盾違法，自有回復原狀之適用，縱使無涉，因一再違法
    送達，反被誤認有施用傾向，請鈞院鑒核，撤銷原裁定云云
    。
三、經查：
  (一)按抗告期間，除有特別規定外，為5 日，自送達裁定後起算
    ，刑事訴訟法第406 條前段定有明文。次按在監獄或看守所
    之被告，於上訴期間內向該管長官提出上訴書狀者，視為上
    訴期間內之上訴，且為抗告程序所準用，刑事訴訟法第351
    條第1 項、第419 條亦有明文規定。又監獄、看守所（下稱
    監所）與法院間無在途期間可言，是抗告人在看守所，如向
    該監所長官提出抗告書狀，因不生扣除在途期間之問題，故
    必在抗告期間內提出者，始可視為抗告期間內之抗告；如逾
    期始向該監所長官提出抗告書狀，即不得視為抗告期間內之
    抗告，雖監所長官即日將抗告書狀轉送法院收文，因無扣除
    在途期間之可言，其抗告仍屬逾期（最高法院86年度臺抗字
    第80號裁定意旨參照) 。
  (二)原審於100 年2 月24日以100 年度毒聲字第157 號裁定被告
    應送觀察、勒戒，其期間不得逾貳月，該裁定先後於100 年
    3 月14日寄存被告居所、同年3 月10日送達被告住所由受雇
    人代收、另於100 年4 月21日、同年5 月9 日送達於法務部
    矯正署桃園看守所附設勒戒所由受刑人親自收受，有送達證
    書在卷可稽（見原審卷第8 、9 、14、15-1頁) 。抗告人係
    於100 年4 月7 日始入所執行觀察勒戒，有本院在監押全國
    紀錄表可稽（見原審卷第13頁）。則寄存於被告居所之裁定
    於100 年3 月24日生效，同年3 月29日抗告期間屆滿；由抗
    告人受雇人收受之裁定於100 年3 月15日屆滿，是原裁定早
    於100 年3 月10日由抗告人受雇人收受而生送達效力，抗告
    期間已於同3 月15日屆滿，縱以最有利於抗告人之寄存送達
    計算抗告期間，亦已於同年3 月29日抗告期間屆滿，抗告人
    卻遲至100 年6 月1 日始具狀提起抗告，其抗告已經逾期，
    且亦無聲請回復原狀之事由。
  (三)雖原裁定誤以最後一次即100 年5 月10日送達桃園監獄附設
    勒戒所由被告收受為計算抗告期間之依據，其理由雖有不當
    ，但結論仍無不合，被告據此指摘原裁定不當，為無理由，
    應予駁回。
據上論結，應依刑事訴訟法第412條前段，裁定如主文。
中    華    民    國   100    年    9     月     6    日
                  刑事第十庭審判長法  官  宋  祺
                                  法  官  陳明珠
                                  法  官  林孟宜
以上正本證明與原本無異。
不得抗告。
                                  書記官  王靜怡
中    華    民    國   100    年    9     月     6    日